臺灣高等法院交通事件裁定　　　　　 100年度交抗字第1134號
抗　告　人
即受處分人　吳政剛
上列抗告人因違反道路交通管理處罰條例案件，不服臺灣桃園地
方法院，中華民國100年7月22日所為裁定（100年度交聲字第355
號），提起抗告，本院裁定如下：
    主  文
抗告駁回。
    理  由
一、按汽車駕駛人，行經有燈光號誌管制之交岔路口闖紅燈者，
    處新臺幣（下同）1800元以上5400元以下罰鍰，又汽車駕駛
    人違反本條例第53條規定者，除依原條款處罰外，並予記違
    規點數3點，道路交通管理處罰條例第53條第1項、第63條第
    1項第3款分別定有明文。
二、原處分機關即交通部公路總局新竹區監理所中壢監理站以，
    抗告人即受處分人（下稱抗告人）吳政剛於民國100年3月2
    日上午7時14分許，駕駛車牌號碼9G-8697號自用小客車，行
    經桃園縣龍潭鄉○○路162巷口時，因有駕車行經有燈光管
    制之交叉路口闖越紅燈之違規，為警掣單舉發後，爰依上開
    法律規定，於100年4月28日以壢監裁字第裁53-DB0000000號
    裁罰抗告人罰鍰2,700元，並記違規點數3點在案，此有桃園
    縣政府警察局舉發違反道路交通管理事件通知單影本、原處
    分機關違反道路交通管理事件裁決書影本各1份附卷可按。
三、抗告人抗告意旨略以，抗告人違規路段長約50公尺就設了3
    個紅綠燈，對於通過第1個紅綠燈後，下一秒第2個紅綠燈就
    會轉成紅燈，對於駕駛人是否有足夠時間反應？政府道路紅
    綠燈設置與劃線有爭議；又原審法官未實地勘查及查證道路
    畫線規劃，僅就警方單方面說詞與照片，就將抗告人之異議
    駁回，實難令人甘服云云。
四、原審以，抗告人於前開案發時、地，確有「駕車行經有燈光
    號誌管制之交岔路口闖紅燈」之交通違規情事，有採證照片
    3張在卷可稽。復依本件採證照片所示，抗告人駕駛上開車
    輛行經上開有燈光號誌管制之交岔路口，尚未到達停止線時
    ，該路口號誌燈之時相已係紅燈，而後抗告人於該號誌燈時
    相仍為紅燈之狀態下，穿越停止線進入路口並達銜接路段往
    中壢方向行駛，此時該號誌燈之時相仍為紅燈，是抗告人行
    經有燈光號誌管制之交岔路口闖紅燈之違規事實，堪予認定
    。抗告人雖辯稱該路段交通號誌與標線設置不當，然於本件
    違規事實之認定不生影響，堪認本件抗告人確有前揭之交通
    違規情事，其所辯容無足取，因而裁定駁回其異議，核無違
    誤。
五、且查，道路交通管理處罰條例第4條第2項授權行政機關，對
    於道路交通標誌之指示、警告、禁制規定、樣式、標示方式
    、設置基準及設置地點等事項制定規則，以執行道路交通管
    理、維護交通秩序、確保交通安全等工作，是行政機關依據
    道路之地形情況、車行流量等因素考量所依法設置之道路標
    誌，係主管機關基於整體交通考量所為之縝密規劃，目的係
    為維護社會大眾使用道路之秩序，並以確保人車通行之安全
    ，一般用路人即均有應予遵守之義務，尚不能恣意枉顧交通
    標誌、標線、號誌，否則交通秩序必然無法維繫，人車生命
    安全將無以確保；且關於交通標誌、標線之劃設、限速之規
    定及測速器之設置是否妥當，係屬行政機關之權責範圍，基
    於權力分立之原則，法院所得審認之範圍僅限於確定違規事
    實之有無及法規範涵攝、適用、評價之適當與正確與否。抗
    告人於原審雖認舉發地點之路口交通號誌設置不當等情，惟
    此係屬主管機關行政行為適當與否之問題，本非司法機關所
    得審究之對象，故抗告人自不可以其自身認為設置不當而據
    以主張免罰，如認該交通標誌有設置不當或標示不清，需循
    行政救濟管道向相關主管機關反應，尋求改正之方法，並由
    相關主管機關另為適法處置，而於相關主管機關修正前，該
    標誌之規定仍具效力而應為所有用路人遵守，不能因其主觀
    上認為有何違法或不當之處，據以執為免責之事由。
六、從而，原審認定抗告人有本件交通違規，因而維持原處分機
    關之裁罰，並無違誤。抗告意旨仍執陳詞，否認違規，指摘
    原裁定不當，非有理由，應予駁回。
據上論斷，應依道路交通事件處理辦法第25條，刑事訴訟法第41
2條，裁定如主文。
中    華    民    國   100    年    9     月    14    日
                  刑事第二十三庭審判長法  官  童有德
                                      法  官  劉方慈
                                      法  官  陳祐治
以上正本證明與原本無異。
不得再抗告。
                                      書記官  林立柏
中    華    民    國   100    年    9     月    15    日